臺灣臺中地方法院刑事判決　　　　　　100年度交易字第257號
公　訴　人　臺灣臺中地方法院檢察署檢察官
被　　　告　陳建元
上列被告因過失傷害等案件，經檢察官提起公訴（99年度偵字第
28366號），本院判決如下：
    主    文
本件公訴不受理。
    理    由
一、公訴意旨詳如附件臺灣臺中地方法院檢察署檢察官起訴書所
    載。
二、按告訴乃論之罪，告訴人於第一審辯論終結前得撤回其告訴
    ，又告訴經撤回者，應諭知不受理之判決，並得不經言詞辯
    論為之，刑事訴訟法第238條第1項、第303條第3款、第307
    條，分別定有明文。
三、本件被告陳建元經檢察官依刑法第284條第1項前段過失傷害
    罪及同法第277條第1項普通傷害罪提起公訴，依刑法第287
    條前段之規定，均須告訴乃論。茲據告訴人陳柏宇於民國
    100年4月7日具狀均撤回其告訴，有聲請撤回告訴狀乙紙附
    卷足稽，揆諸首開說明，爰不經言詞辯論，諭知不受理之判
    決。
據上論斷，應依刑事訴訟法第303條第3款、第307條，判決如主
文。
中    華    民    國   100    年    4     月    11    日
                  刑事第十四庭  法  官  許月馨
以上正本證明與原本無異。
如不服本判決應於收受判決後10日內向本院提出上訴書狀，並應
敘述具體理由；其未敘述上訴理由者，應於上訴期間屆滿後20日
內向本院補提理由書（均須按他造當事人之人數附繕本）「切勿
逕送上級法院」。
                                書記官  黃美雲
中    華    民    國   100    年    4     月    11    日
附件：
臺灣臺中地方法院檢察署檢察官起訴書
                                      99年度偵字第28366號
     被      告  陳建元  男  46歲（民國○○年○○月○○日生）
                         住臺中市太平區○○○街136巷8號
                         國民身分證統一編號：Ｚ000000000號
 上列被告因過失傷害等案件，業經偵查終結，認應該提起公訴，
 茲將犯罪事實及證據並所犯法條分敘如下：
           犯罪事實
 一、陳建元於民國99年7月31日晚間10時許，在臺中市○○路○
     路邊攤飲用啤酒後，已達不能安全駕駛動力交通工具之程度
     ，應注意飲酒後吐氣所含酒精成分超過每公升0.25毫克以上
     者，不得駕車，且應注意車前狀況，以隨採取必要之安全措
     施，而依當時情形，並無不能注意之情事，竟疏未注意，仍
     於翌日即8月1日凌晨0時許，酒後駕駛其向弟弟所借之車牌
     號碼213-YR號營業用自小客車，沿臺中市○○區○○路1段
     由北往南方向行駛，欲返家休息。嗣於同日凌晨0時10分許
     ，行經臺中市○○區○○路一段12-2號時，因酒後操控力不
     佳，且未注意車前狀況，致其自小客車行至對向車道，而與
     對向車道由陳柏宇所騎乘之車牌號碼HV6-986號機車發生對
     撞。陳柏宇因而人車倒地，並受有右上肢多處擦挫傷、右下
     肢擦挫傷等傷害。嗣警方據報至現場處理，並詢問雙方之行
     車方向。陳柏宇因遭撞擊後一時陳述不清，陳建元認陳柏宇
     所述方向不正確，竟另行萌生傷害之犯意，以拳頭毆打陳柏
     宇之右臉，致陳柏宇受有右側顏面擦挫傷之傷害。經警對陳
     建元施以酒精濃度測試，測得陳建元呼氣酒精濃度為1.08mg
     /L（所涉公共危險部分，業經法院判決確定在案）。
 二、案經陳柏宇告訴偵辦。
         證據並所犯法條
 一、證據
 （一）被告陳建元於警詢、偵訊時之供述。
 （二）證人即告訴人陳柏宇於警詢、偵訊時之證述。
 （三）證人即現場處理員警田承義於偵訊時之證述。
 （四）臺中市警察局第五分局道路交通事故當事人酒精測定紀錄
       、刑法第185條之3案件測試觀察紀錄表、臺中市警察局汽
       車駕駛人酒後駕車生理協調平衡檢測紀錄卡、臺中市警察
       局舉發違反道路交通管理事件通知單、道路交通事故現場
       圖、道路交通事故調查報告表(一)、(二)、現場照片、中
       國醫藥大學附設醫院診斷證明書、臺灣臺中地方法院99年
       度中簡字第1893號判決書等。
 二、按汽車行駛時，駕駛人應注意車前狀況及兩車併行之間隔，
     並隨時採取必要之安全措施。又汽車駕駛人飲酒後其吐氣所
     含酒精成分超過每公升0.25毫克以上者，不得駕車。道路交
     通安全規則第94條第3項、第114條第2款訂有明文。被告駕
     車對於前揭規定自應遵守，然其竟疏於注意致發生本件車禍
     ，其有過失甚明，且與告訴人所受之傷害結果間，有相當因
     果關係。是被告犯嫌，堪以認定。
 三、核被告所為，係犯刑法第284條第1項前段過失傷害、第277
     條1項普通傷害罪嫌。被告所犯上開2罪間，行為態樣不同，
     罪名有異，請予分論併罰。
 四、依刑事訴訟法第251條第1項提起公訴。
           此  致
 臺灣臺中地方法院
 中    華    民    國   100    年    2     月    21    日
                               檢  察  官  洪 淑 姿
 本件正本證明與原本無異
 中    華    民    國   100    年    2     月    25    日
                               書  記  官  葉 雅 菱
 中華民國刑法第277條
 （普通傷害罪）
 傷害人之身體或健康者，處 3 年以下有期徒刑、拘役或 1 千元
 以下罰金。
 犯前項之罪因而致人於死者，處無期徒刑或 7 年以上有期徒刑
 ；致重傷者，處 3 年以上 10 年以下有期徒刑。
 中華民國刑法第284條
 （過失傷害罪）
 因過失傷害人者，處 6 月以下有期徒刑、拘役或 5 百元以下罰
 金，致重傷者，處 1 年以下有期徒刑、拘役或 5 百元以下罰金
 。
 從事業務之人，因業務上之過失傷害人者，處 1 年以下有期徒
 刑、拘役或 1 千元以下罰金，致重傷者，處 3 年以下有期徒刑
 、拘役或 2 千元以下罰金。